臺灣臺東地方法院刑事判決　　　　　　　　　　　　　　九十四年度易字第八七號
　　公　訴　人　臺灣臺東地方法院檢察署檢察官
　　被　　　告　乙○○
右列被告因違反毒品危害防制條例案件，經檢察官提起公訴（九十三度毒偵字第三０
七號），因被告於準備程序中自白犯罪，經本院合議庭裁定本件改由受命法官獨任進
行簡式審判程序，茲判決如左：
    主  文
乙○○連續施用第二級毒品，累犯，處有期徒刑陸月，扣案之燈泡吸食器壹組及吸管
陸支均沒收；又施用第一級毒品，累犯，處有期徒刑柒月。應執行有期徒刑壹年，扣
案之燈泡吸食器壹組及吸管陸支均沒收。
    事  實
一、乙○○前曾於民國八十八年間因違反毒品危害防制條例案件，經本院裁定送觀察
    勒戒、強制戒治，於強制戒治期滿後，經臺灣臺東地方法院檢察署檢察官於八十
    九年八月十八日，以八十九年度戒毒偵字第六八號為不起訴處分確定，復於九十
    年間，因違反毒品危害防制條例案件，經本院以九十年毒聲字第四三八號裁定施
    以強制戒治，並於九十一年四月十九日以九十一年度簡字第四二號判決處有期徒
    刑四月確定，於九十二年七月十七日易科罰金執行完畢。詎其猶不知悔改，基於
    施用第二級毒品甲基安非他命之概括犯意，自九十三年三月間起，至同年七月八
    日採尿前回溯四十八小時內之某時止，每月至少一次，在其位於臺東縣臺東市○
    ○街一七０巷七弄九號之住處，將甲基安非他命結晶置於燈泡加熱後吸食安非他
    命氣體，連續施用第二級毒品安非他命多次；另基於施用第一級毒品海洛因之犯
    意，於九十三年七月六日，在謝文彬的車上，施用海洛因一次，嗣於同年七月八
    日下午二時許為警臨檢查獲，並採集尿液檢體送驗，呈嗎啡及甲基安非他命陽性
    反應，始知上情。
二、案經臺東縣警察局臺東分局報請臺灣臺東地方法院檢察署檢察官偵查起訴。
    理  由
一、按除被告所犯為死刑、無期徒刑、最輕本刑為三年以上有期徒刑之罪或高等法院
    管轄第一審案件者外，於第一次審判期日前之準備程序進行中，被告先就被訴事
    實為有罪之陳述時，審判長得告知被告簡式審判程序之旨，並聽取當事人、代理
    人、辯護人及輔佐人之意見後，裁定進行簡式審判程序，刑事訴訟法第二百七十
    三條之一第一項定有明文。經核本件被告乙○○所犯係死刑、無期徒刑、最輕本
    刑為三年以上有期徒刑以外之罪，其於準備程序中就被訴事實為有罪之陳述，經
    法官告知簡式審判程序之旨，並聽取公訴人、被告之意見後，本院爰依首揭規定
    ，合議裁定由受命法官獨任進行簡式審判程序，合先敘明。
二、右揭犯罪事實，業據被告乙○○於本院審理時坦承不諱，並有證人謝名闊於警詢
    中證述綦詳，又被告於九十三年七月八日，在臺東縣警察局臺東分局寶桑派出所
    採尿液經送臺東縣衛生局檢驗，呈甲基安非他命陽性反應，有該局煙毒麻醉藥品
    類委託檢驗結果通知書一紙在卷可稽，復送慈濟大學濫用藥物檢驗中心複驗，呈
    安非他命類及鴉片類陽性反應，亦有慈濟大學濫用藥物檢驗中心檢驗總表一件在
    卷可按，另有燈泡吸食器一組及吸管六支扣案足憑，復有照片影本四張在卷可參
    ，其前曾於八十八年間因違反毒品危害防制條例案件，經本院裁定送觀察勒戒、
    強制戒治，於強制戒治期滿後，經臺灣臺東地方法院檢察署檢察官於八十九年八
    月十八日，以八十九年度戒毒偵字第六八號為不起訴處分確定，復於九十年間，
    因違反毒品危害防制條例案件，經本院以九十年毒聲字第四三八號裁定施以強制
    戒治，並於九十一年四月十九日以九十一年度簡字第四二號判決處有期徒刑四月
    確定，於九十二七月十七日易科罰金執行完畢，有前開裁判書及臺灣高等法院被
    告全國前案紀錄表附卷可參。是以，本件事證明確，被告犯行，洵堪認定。
三、核被告所為，係分別犯毒品危害防制條例第十條第一項之施用第一級毒品罪、同
    條第二項之施用第二級毒品罪。又其所犯上開施用第二級毒品多次行為，時間密
    接，犯罪構成要件相同，顯係基於概括犯意反覆為之，應依連續犯規定論以一罪
    ，並加重其刑。另其所犯前揭施用第一級、第二級毒品二罪間，犯意各別，行為
    互殊，所犯罪名不同，則應予分論併罰。被告前因違反毒品危害防制條例案件，
    經本院於九十一年四月十九日以九十一年度簡字第四二號判決處有期徒刑四月確
    定，於九十二年七月十七日易科罰金執行完畢，此有臺灣高等法院被告全國前案
    紀錄表一份在卷可查，其受有期徒刑之執行完畢後五年內，再犯本案有期徒刑以
    上之罪，前開二罪均為累犯，各應依法加重其刑，並就所犯之施用第二級毒品之
    罪，遽加重其刑。爰審酌被告素行、對社會之危害、不知悔改再犯施用毒品之情
    、施用毒品情節及其犯罪後坦承之態度等一切情狀，各量處如主文所示之刑，並
    定其應執行之刑。至扣案之燈泡吸食器一組及吸管六支，係供施用毒品所用，且
    為被告所有，業據被告於本院審理時供承在卷，爰依刑法第三十八條第一項第二
    款規定宣告沒收。
據上論斷，應依刑事訴訟法第二百七十三條之一第一項、第二百九十九條第一項前段
，毒品危害防制條例第十條第一項、第二項，刑法第十一條前段、第五十六條、第四
十七條、第五十一條第五款、第三十八條第一項第二款，判決如主文。
本案經檢察官甲○○到庭執行職務
中      華      民      國    九十四    年      四      月    二十一    日
                                  臺灣臺東地方法院刑事第三庭
                                          法  官  連雅婷
右正本證明與原本無異。
如不服本判決，應於判決送達後十日內向本院提出上訴狀。（須附繕本）
「切勿逕送上級法院」
                                          書記官  蘇美琴
中      華      民      國    九十四    年      四      月    二十二    日
附記
毒品危害防制條例第十條
施用第一級毒品者，處六月以上五年以下有期徒刑。
施用第二級毒品者，處三年以下有期徒刑。
